【裁判字號】    97,訴,3576
【裁判日期】    970930
【裁判案由】    搶奪等
【裁判全文】
臺灣臺中地方法院刑事判決              97年度訴字第3576號
公  訴  人  臺灣臺中地方法院檢察署檢察官
被      告  甲○○
                    （另案在臺灣臺中監獄臺中分監執行中）
上列被告因搶奪等案件，經檢察官提起公訴（97年度偵字第1385
2號），被告於準備程序中就被訴事實為有罪之陳述，經本院合
議庭評議後裁定由受命法官獨任改行簡式審判程序，判決如下：
    主    文
甲○○共同犯搶奪罪，累犯，處有期徒刑捌月，又犯竊盜罪，累
犯，處有期徒刑肆月，鑰匙壹支沒收；又犯搶奪罪，累犯，處有
期徒刑柒月；又犯竊盜罪，累犯，處有期徒刑肆月，鑰匙壹支沒
收；又犯搶奪罪，累犯，處有期徒刑柒月；又犯搶奪罪，累犯，
處有期徒刑柒月。應執行有期徒刑壹年拾月，鑰匙壹支沒收。
    犯罪事實
一、甲○○前因違反肅清煙毒條例、麻醉藥品管理條例、槍砲彈
    藥刀械管制條例及恐嚇取財等案件，分別經法院判處有期徒
    刑三年六月、七月、八月、二年確定，嗣經定應執行刑有期
    徒刑六年確定，於民國八十八年入監執行，於九十年二月九
    日假釋，假釋中付保護管束，於九十一年間因違反毒品危害
    防制條例案件，遭撤銷假釋，於九十年九月三十日入監執行
    殘行有期徒刑二年五月二十九日，嗣於九十五年一月十四日
    （起訴書誤為九十五年五月二日，應予更正如上）縮刑期滿
    殘刑執行完畢，猶不知悔改，而獨自一人，或與綽號「阿草
    」之不詳真實姓名成年男子共同，基於意圖為自己不法所有
    之犯意或犯意聯絡，為下列搶奪或竊盜行為。
二、
（一）甲○○與綽號「阿草」之不詳真實姓名成年男子，共同基
      於意圖為自己不法所有之搶奪犯意聯絡，於九十七年五月
      三日下午四時十五分許，在台中縣潭子鄉○○村○○路○
      段與大豐路二段路口，由甲○○騎乘未懸掛車牌之不詳贓
      車，搭載「阿草」，逆向行駛，趁藍吳玉疏不備之際，搶
      奪藍吳玉疏脖子上之金項鍊一條【價值新台幣（下同）一
      萬二千元】後逃逸。
（二）甲○○意圖為自已不法之所有，基於竊盜之犯意，於九十
      七年六月五日下午二時五十分許，在台中縣豐原市○○路
      六００號前，以自備機車鑰匙一支，竊取己○○所有之車
      牌號碼ＫＣＨ─９７０號重型機車一輛（價值三千元），
      供為下件搶奪案件之代步工具使用。
（三）甲○○意圖為自已不法之所有，基於搶奪之犯意，於九十
      七年六月五日下午四時十五分許，騎乘上開竊得之車號Ｋ
      ＣＨ─９７０號重型機車，由右後方靠近，趁丁○○不備
      之際，搶奪丁○○脖子上之金項鍊一條（價值二千五百元
      ）後逃逸，嗣並將該條金項鍊持往台中縣豐原市老崑山銀
      樓變賣為現金，花用殆盡【行搶後，上開ＫＣＨ─９７０
      號機車則棄置於台中縣豐原市豐圳公園旁之公墓】。
（四）甲○○意圖為自已不法之所有，基於竊盜之犯意，於九十
      七年六月六日中午十二時三十分許，在台中縣豐原市○○
      路五五五巷九號，以自備機車鑰匙一支，竊取丙○○所有
      之車牌號碼ＫＤＥ─５８７號重型機車一輛（價值一萬元
      ），供為下二件搶奪案件之代步工具使用。
（五）甲○○意圖為自已不法之所有，基於搶奪之犯意，於九十
      七年六月六日下午一時三十分許，騎乘上開竊得之車號Ｋ
      ＤＥ─５８７號重型機車，由後方靠近，趁庚○○不備之
      際，搶奪庚○○放置於機車腳踏板上之皮包一個（內有現
      金二千元及身分證、健保卡、郵局存摺、印章等物）後逃
      逸，嗣並將現金花用殆盡，其餘證件則丟棄於豐原市○○○路一七二號旁之大排水溝。
（六）甲○○意圖為自已不法之所有，基於搶奪之犯意，於九十
      七年六月七日下午三時十分許，騎乘上開竊得之車號ＫＤ
      Ｅ─５８７號重型機車，由後方靠近，趁乙○○不備之際
      ，搶奪乙○○手上之皮包一個（內有現金六千元及鑰匙等
      物）後逃逸，嗣並將現金花用殆盡，其餘物品則丟棄於豐
      原市○○○路一七二號旁之大排水溝。【甲○○為上開二
      件搶奪行為後，上開ＫＤＥ─５８７號機車則棄置於台中
      縣神岡鄉○○○道九二一愛心紀念公園】。
三、嗣經警於尋獲之車牌號碼ＫＣＨ─９７０號機車前大燈上方
    飾板上採獲指紋二枚，經比對與甲○○指紋相符，而於九十
    七年六月八日晚上十時許，在台中縣豐原市○○路一一五號
    前，為警臨檢查獲，查悉上情。
四、案經台中縣警察局豐原分局報請臺灣臺中地方法院檢察署檢
    察官偵查起訴。
    理    由
一、按簡式審判程序之證據調查，不受刑事訴訟法第一百五十九
    條第一項規定之限制，刑事訴訟法第二百七十三條之二定有
    明文。此乃因簡式審判程序，貴在審判程序之簡省便捷，故
    調查證據之程序宜由審判長便宜行事，以適當之方法行之即
    可；又因被告對於犯罪事實並不爭執，可認定被告亦無行使
    反對詰問權之意，因此有關傳聞證據之證據能力限制規定無
    庸予以適用。從而，本件證人藍吳玉疏、己○○、丁○○、
    丙○○、庚○○、乙○○等人於警詢中所為之陳述，雖為審
    判外之言詞陳述，其性質為傳聞證據；惟本件訴訟係適用簡
    式審判程序，有審判筆錄在卷可稽，是其於警詢中所為之證
    言，自均得作為認定事實之證據，合先敘明。
二、前揭犯罪事實，業據被告甲○○坦承不諱，核與被害人即證
    人藍吳玉疏、己○○、丁○○、丙○○、庚○○、乙○○等
    人於警詢時指訴情節相符，並有台中縣警察局豐原分局現場
    勘察報告、內政部警政署刑事警察局鑑驗書、被害人己○○
    出具之贓物認領保管單、刑案現場照片、翻拍路口監視器畫
    面照片等在卷可稽，被告之自白與事實相符，應堪置信。本
    件事證已臻明確，被告犯行洵堪認定。
二、查被告就犯罪事實二之（二）、（四）竊盜被害人己○○、
    丙○○所有之前開重型機車之犯行，核其所為，各係犯刑法
    第三百二十條第一項之竊盜罪。又被告就犯罪事實二之（一
    ）、（三）、（五）、（六）搶奪被害人藍吳玉疏、丁○○
    、庚○○、乙○○財物之犯行，核其所為，各係犯刑法第三
    百二十五條第一項之搶奪罪。被告與綽號「阿草」之不詳姓
    名成年男子，就前開犯罪事實二之（一）之搶奪被害人藍吳
    玉疏財物之犯行，彼此間有犯意聯絡及行為分擔，俱為共同
    正犯。被告所犯前開二次竊盜罪、四次搶奪罪等六罪間，其
    犯意個別，行為互殊，應予分論併罰。經查：被告前因違反
    肅清煙毒條例、麻醉藥品管理條例、槍砲彈藥刀械管制條例
    及恐嚇取財等案件，分別經法院判處有期徒刑三年六月、七
    月、八月、二年確定，嗣經定應執行刑有期徒刑六年確定，
    於八十八年入監執行，於九十年二月九日假釋，假釋中付保
    護管束，於九十一年間因違反毒品危害防制條例案件，遭撤
    銷假釋，於九十年九月三十日入監執行殘行有期徒刑二年五
    月二十九日，嗣於九十五年一月十四日（起訴書誤為九十五
    年五月二日，應予更正如上）縮刑期滿殘刑執行完畢等情，
    有臺灣高等法院被告前案紀錄表在卷為憑，被告前受有期徒
    刑之執行完畢後，五年以內故意再犯有期徒刑以上之前開七
    罪，均為累犯，應依刑法第四十七條第一項之規定，分別加
    重其刑。爰審酌被告年青力壯不知謀求正當工作，以獲取生
    活所需，竟以行竊、搶奪方式，獲取不正當利益，先行竊被
    害人己○○、丙○○之重型機車，以供搶奪被害人丁○○、
    庚○○、乙○○等人財物之用，並於搶奪後，為免遭查緝，
    即將機車丟棄，實屬可議，惟念被告犯罪後業經坦承犯行，
    態度尚稱良好，且行竊之ＫＣＨ─９７０號重型機車業經尋
    獲發還被害人己○○領回等一切情狀，分別量處如主文所示
    之刑，並合併定其應執行之刑，以示懲儆。
三、被告持以竊取被害人己○○、丙○○上開機車之鑰匙一支，
    係被告所有供其犯上開二件竊盜罪所用之物，業據被告供承
    在卷，該支鑰匙雖未經扣案，但無確切證據證明業已滅失，
    仍應依法予以宣告沒收。
四、據上論斷，應依刑事訴訟法第二百七十三條之一第一項、第
    二百九十九條第一項前段，刑法第二十八條、第三百二十條
    第一項、第三百二十五條第一項、第四十七條第一項、第五
    十一條第五款、第三十八條第一項第二款，刑法施行法第一
    條之一第一項、第二項前段，判決如主文。
本案經檢察官戊○○到庭執行職務。
中    華    民    國    97    年     9    月     30   日
                  刑事第二庭    法  官  曾佩琦
以上正本證明與原本無異。
如不服本判決，應於收受送達後十日內向本院提出上訴書狀（應
敘述具體理由並附繕本）。
上訴書狀如未敘述理由，應於上訴期間屆滿後二十日內補提理由
書於本院。
                                書記官  林念慈
中    華    民    國    97    年     9    月     30   日
附錄本案論罪科刑法條：
【刑法第三百二十條第一項】
  意圖為自己或第三人不法之所有，而竊取他人之動產者，為竊
  盜罪，處五年以下有期徒刑、拘役或五百元以下罰金。
【刑法第三百二十五條第一項】
  意圖為自己或第三人不法之所有，而搶奪他人之動產者，處六
  月以上五年以下有期徒刑。


司法院資訊處製作；財團法人民間司法改革基金會備份。
